# 新租赁准则下，承租人收到房租发票借方科目

提问人：baibing132y 时间：2022-11-27 00:00:32
您好 陈版 请教一个问题，新租赁准则下，承租人收到房租发票借方科目是什么呢？
借：用哪个科目呢？
应交税费-应交增值税-进项税额
贷：应付账款-已开票
签订合同后，承租人在租赁期开始日根据合同的会计分录如下：
借：使用权资产
租赁负债-未确认融资费用
贷：租赁负债-租赁付款额
谢谢陈版啦。

回答人：chenyiwei
在租赁期开始日对使用权资产和租赁负债进行初始计量时，其金额均不含可抵扣的增值税进项税额。
后续收到出租人开具的增值税专用发票并付款时：
借：租赁负债（本期需支付的不含税金额）
借：应交税费——应交增值税（进项税额）
贷：银行存款